【裁判字號】    89,訴,176
【裁判日期】    890407
【裁判案由】    強等
【裁判全文】
臺灣臺南地方法院刑事判決
    公  訴  人  臺灣台南地方法院檢察署檢察官
    被      告  己○○
    指定辯護人  本院公設辯護人  甲○○
右列被告因強盜等案件，經檢察官提起公訴（八十九年度偵字第三五０號），本院判
決如左：
    主  文
己○○服用酒類，不能安全駕駛動力交通工具而駕駛，處罰金萬元，如易服勞役，
以佰元折算壹日，又竊盜，因防護贓物、脫免逮捕，而當場施以強暴，處有期徒刑
年陸月。
    事  實
一、己○○在服用酒類後吐氣所含酒精濃度已達每公升０點六一毫克，業已不能安全
    駕駛動力交通工具之情形下，仍於民國八十八年十二月二十六日上午十一時許，
    駕駛車牌Ｎ七－八四三九號自用小客車，前往台南縣七股鄉○○村○○段八四之
    五、八四之六、五七之五九號魚塭附近，竊取丁○○所有價值約新台幣（下同）
    四千元之電纜線三綑、乙○○所有價值約一千六百元之電纜線二綑後，搬運置於
    其所駕駛之前開小客車後車廂內，正欲離去之際，適為丁○○、乙○○及其親友
    戊○○、丙○○、柯福安、莊進崑等人發現，己○○為防護贓物、脫免逮捕，竟
    施強暴迅速駕車將丁○○、柯福安等人用以圍堵逮捕之車輛撞毀後往外逃逸，並
    加速衝撞前來圍捕之戊○○、丙○○二人。嗣於同日下午十二時三十分許經警據
    報在台南縣七股鄉○○村○○○段一六四號查獲。
二、案經台南縣警察局佳里分局移送台灣台南地方法院檢察署檢察官偵查起訴。
    理  由
一、訊據被告己○○固坦承酒後駕車，惟矢口否認有何準強盜之犯行，辯稱：伊在路
    邊看到舊電纜線時，因一時貪小便宜，才把電覽線拿回去，且係因喝酒來不及反
    應才衝撞被害人之車輛云云。經查，被告前揭酒後駕車之事實，業據被告坦承不
    諱，並有酒精濃度測試紙一紙在卷可資佐證，其自白核與事實相符，按參考德國
    、美國之認定標準，對於酒精濃度呼氣已達每公升０．五五毫克或血液濃度達百
    分之０．一一以上，肇事率為一般正常人之十倍，認為已達不能安全駕駛之標準
    （參法務部八十八年五月十八日法八八檢字第００一六六九號函文），被告為警
    查獲時經測試酒精濃度除逾前開標準外，復自承有反應遲緩之情狀，足徵被告於
    前開情況已達不能安全駕駛之程度。又被告前揭準強盜之犯行，業據證人戊○○
    、丙○○、柯福安、莊進崑於警訊時證述屬實，核與被害人丁○○、乙○○指述
    失竊之情節相符，此外，並有現場照片八幀、物認領保管單一紙及診斷證明書
    一紙在卷可稽。被告雖辯稱其無竊盜意圖云云，惟其既知前揭電纜線尚可變賣，
    有一定之價值，且係置於他人所有之魚塭旁，竟未經所有人之同意，即擅自拿取
    ，其有竊盜之意圖甚明，被告所辯顯係事後圖卸刑責之詞，不足採信。本件事證
    明確，被告犯行堪以認定。
二、核被告服用酒類，不能安全駕駛動力交通工具而駕駛，所為係犯刑法第一百八十
    五條之三之罪，而其竊盜，因防護贓物、脫免逮捕，而當場施以強暴，所為應依
    刑法第三百二十九條之規定，論以同法第三百二十八條第一項之強盜罪責。被告
    所犯上開兩罪間，犯意各別，行為互殊，應予分論併罰。爰審酌被告犯罪之動機
    、目的、手段、所生危害、所得利益、及其犯罪後態度等一切情狀，量處如主文
    所示之刑，罰金部分併諭知易服勞役之折算標準，以資懲儆。
據上論斷，應依刑事訴訟法第二百九十九條第一項前段，刑法第一百八十五條之三、
第三百二十九條、第三百二十八條第一項、第四十二條第二項，罰金罰鍰提高標準條
例第二條，判決如主文。
本案經檢察官庚○○到庭執行職務。
中      華      民      國    八十九    年      四      月      七      日
                                    臺灣臺南地方法院刑事第三庭
                                        法  官  林  育  幟
右正本證明與原本無異。
如不服本判決，應於判決送達後十日內，向本院提出上訴狀（須附繕本）。
                                        書記官  汪  姿  秀
中      華      民      國    八十九    年      四      月      八      日
附錄本案論罪科刑法條全文：
刑法第三百二十八條第一項：
意圖為自己或第三人不法之所有，以強暴、脅迫。藥劑、催眠術或他法，至使不能抗
拒，而取他人之物或使其交付者，為強盜罪，處三年以上、十年以下有期徒刑。
刑法第三百二十九條：
竊盜或搶奪，因防護贓物、脫免逮捕或湮滅罪證，而當場施以強暴、脅迫者，以強盜
罪。
刑法第一百八十五條之三：
服用毒品、麻醉藥品、酒類或其他相類之物，不能安全駕駛動力交通工具而駕駛者，
處一年以下有期徒刑、拘役或三萬元以下罰金。


司法院資訊處製作；財團法人民間司法改革基金會備份。
